臺灣橋頭地方法院民事判決
110年度簡字第163號
原      告  陳虹如  
訴訟代理人  孫暐琳律師
被      告  蕭銘均  
訴訟代理人  賴俊佑律師
當事人間請求損害賠償(交通)事件，本院民國111年5月3日言詞
辯論終結，判決如下：
  主  文
一、被告應給付原告新臺幣（下同）11萬7,314元及自民國（下
    同）108年10月19日起至清償日止，按年息5%計算之利息。
二、原告其餘之訴駁回。
三、訴訟費用由被告負擔3分之1，原告負擔3分之2。
四、本判決所命給付得假執行；但被告如以11萬7,314元為原告
    預供擔保後，得免為假執行。
五、原告其餘假執行之聲請駁回。
    事實及理由
一、原告主張：
（一）被告於106年8月19日騎乘原告所有車牌號碼000-0000號  
      大型重機（下稱系爭重機車），搭載原告於前往臺東途  
      中，在臺九線大武地區段即453公里處時，因過失穿越雙 
       黃線違規超車，因而撞上對向車道由他人駕駛的拖板車
　　　　（下稱系爭事故），致原告所有的系爭重機車全毀外，
　　　　原告亦受有右膝後十字韌帶斷裂等傷害（下稱系爭身體
　　　　傷害）。
（二）原告因被告上開過失侵權行為，受有如後附表所示項目  
      的損害：關於系爭身體傷害的損害為醫療費用、復健器  
      材費用、計程車費、看護費用、保健品增加費用、薪資  
      損失及精神慰撫金，共計35萬6,606元；關於系爭重機車 
       毀損的修車費用52萬7,314元，二者合計88萬3,920元。 
       原告於扣除已受領強制汽車責任保險理賠7萬5,961元、 
       被告已給付醫藥費1,380元及分次給付共41萬元後，尚  
        有損害39萬6,579元，應由被告負賠償責任。
（三）依侵權行為的法律關係，請求法院判決被告應給付原告
　　　39萬6,579元，及自起訴狀繕本送達翌日起至清償日止， 
       按年息5%計算之利息；並願供擔保請准宣告假執行。
二、被告答辯：
（一）雙方原為男女朋友，被告因系爭事故所受傷害較原告為  
      嚴重。而原告住院治療期間，均由被告家屬照護及負擔  
      醫療費用，雙方已協議共同分擔因系爭事故所受損害，  
      非由被告負擔全部損害。又原告強逼被告騎乘搭載原告，
　　　原告應同負肇事原因，而與有過失，被告依民法第217　
　　　條第1項規定，主張過失相抵。
（二）原告所主張其十字韌帶斷裂傷、復建器材費用、保健品  
      費用等項，無從認定與系爭事故有關。另其請求看護護  
      費用、計程車費用、精神慰撫金及系爭重機車修車費等  
      項均顯屬過高。
（三）原告之前已免除被告就系爭身體傷害的賠償債務。另雙  
      方之前以41萬元就系爭事故達成和解，並已由被告分期  
      按月給付1萬元清償完畢。
（四）請求法院判決原告之訴駁回；如受不利判決，願供擔保  
      請准宣告免予假執行。
三、雙方不爭執事項：
（一）被告於106年8月19日騎乘原告所有系爭重機車搭載原告，
　　　在臺東縣達仁鄉森永村臺九線453公里處，因過失違規　
　　　穿越雙黃線而撞上對向來車，致系爭重機車毀損，原告　
　　　亦因而受傷。
（二）原告因系爭事故所受的傷害，已請領強制保險金7萬5,96
      1元。
（三）被告自107年12月起迄111年4月止，每月給付1萬元予原　
　　　告，共給付41萬元。
四、雙方爭執事項：
（一）原告是否與有過失？
（二）原告是否已免除被告就系爭身體傷害的賠償債務？
（三）雙方就系爭事故是否已成立和解？
（四）若雙方未成立和解或原告未免除被告債務，原告得請求　
  　　賠償之金額為若干？（1.系爭身體所受的損害；2.系爭  
      重機車毀損所受的損害）
五、本院之判斷：
（一）被告有過失應負賠償責任，原告無過失：
　　1.被告違規駛入對向車道而撞上對向車道的車輛，致生系爭
      事故，為雙方所不爭執，則被告過失不法侵害原告的身體
      、健康及系爭重機車的所有權，依民法第184條第1項前段
      規定，被告對原告應負侵權行為的損害賠償責任，甚為明
      確。
　　2.被告雖抗辯：系爭重機車為原告所有，被告受原告要求而
      騎乘並搭載原告，且被告於系爭事故當時身體已疲累，天
      候又不佳，但原告仍逼迫被告騎乘前往台東，又不願更換
      由原告騎乘，原告事後同意共同分擔責任，則原告亦有過
      失等語。惟原告否認有過失或協議分擔責任。
　  3.經查：
　　　原告既否認有過失或協議分擔責任，而被告就其遭原告逼
      迫騎乘系爭重機車或共同分擔責任一事，又無法舉證證明
      為真實，則被告上開抗辯無法採信。本院認為無法認定原
      告對系爭事故的發生或損害的擴大亦有過失。
（二）原告已免除被告關於系爭身體傷害的賠償債務：
　　1.被告抗辯：由雙方、原告與被告母親line的對話，足認原
      告已免除被告對系爭身體傷害的賠償債務等語。原告則辯
      稱：沒有免除債務，且line訊息不能認為是意思送達的證
      明等語。
　  2.經查：
　　⑴依民法第343條規定：「債權人向債務人表示免除其債務之
      意思者，債之關係消滅」。　　　　　　　　       
　　⑵被告因過失致原告身體受傷的行為，係犯過失傷害罪，為
      告訴乃論罪，其刑事告訴期間為6個月，惟自系爭事故發
      生日106年8月19日迄107年12月底止，已1年4個月之久，
      原告於上開期間未曾對被告提出刑事告訴，且原告未能證
      明在上開期間曾請求被告賠償系爭身體傷害損害的事實。
　　⑶又原告於108年1月8日以line傳訊息與被告，內容：「我受
      傷已經沒有要你負責了，車子的事情不就該負責任嗎？」
      （line內容截圖影本附本院審訴字卷第67頁）。另原告於
      108年1月27日以line傳訊息與被告母親洪寶鳳：內容「我
      受傷部分跟我工作上的損失，我都沒有要求...」（line
      內容截圖影本附本院審訴字卷第69頁）。本院認為由上開
      原告分別向被告、被告母親洪寶鳳所傳line訊息內容觀之
      ，原告在108年1月8日已明確向被告表達免除賠償系爭身
      體傷害損害的債務，原告只請求被告賠償系爭重機車的損
      害。
　　⑷雙方之後於108年1月31日以line互傳訊息，內容如下：
　　　被告「那全部41」。
　　　原告「...」、「那拖吊呢」。
　　　被告「就是41」。
　　　原告「嗯」、「什麼時候簽？」、「這樣你還會想要我去
      拿東西嗎？」。
　　　被告「2月份拿錢的時候再一併處理寫和解書」（line內
　　　容截圖影本附本院審訴字卷第129頁）。
　　　本院審酌原告主張就系爭重機車毀損修理費高達55萬元，
      而雙方就系爭重機車的賠償未成立和解（詳如後（五、（
      三）），且由上開雙方討論賠償時，原告僅提及有關系爭
      重機車的「那拖吊呢」疑問，並未提及關於系爭身體傷害
      的賠償，足認原告於上開⑶所述108年1月8日以line傳訊息
      予被告，所表示不請求系爭身體傷害賠償的意思為真實，
      故雙方上開關於以41萬元和解的討論應係針對系爭重機車
      損害的賠償議題。
　　⑸原告雖另於108年6月間以存證信函通知被告，請求被告賠
      償關於系爭重機車維修費41萬元及醫療費用等32萬元等情
      （存證信函影本附本院審訴字卷第95頁）。惟原告此請求
      被告賠償系爭身體傷害損害的時間，已在上開⑶所述原告
      於108年1月8日表示不請求被告賠償系爭身體傷害的意思
      表示之後，故被告就系爭身體傷害的賠償債務既已先經原
      告免除而消滅，原告再請求賠償並主張未免除此部分的債
      務，無法讓人相信。
　　⑹綜上，本院參酌雙方原為男女朋友關係，共同出遊而發生
      系爭事故，雙方均受傷，被告傷勢亦非輕（診斷書附本院
      審訴字卷第63頁），以及上開⑵⑶⑷所述，雙方於系爭事故
      後就系爭身體傷害及系爭重機車的損害賠償討論過程等情
      ，本院認為原告已於108年1月8日明確對被告表示，免除
      被告關於系爭身體傷害的賠償債務。
（三）雙方未就關於系爭重機車損害成立和解：
　　1.被告雖抗辯：由雙方line對話，可認為雙方就系爭事故以
      41萬元達成協議和解等語。惟原告否認雙方以41萬元成立
      和解，辯稱：原告所發line回應「嗯」的意思，僅在表達
      知悉被告意思，並非同意以41萬元和解，且雙方之後在鄉
      鎮公所調解失敗等語。
　　2.經查：
　　⑴被告對原告應負賠償債務有二部分，即系爭身體傷害及系
      爭重機車之賠償債務。而如前五、（二）所述，原告已免
      除被告關於系爭身體傷害的賠償債務，故被告此抗辯應是
      指關於系爭重機車的損害賠償，雙方以41萬元達成協議和
      解。
　　⑵系爭重機車的行車發照日為106年7月7日，而原告係以63萬
      8,000元購入等情，業經證人即永鎰企業負責人謝忠穎於
      本院證述明確屬實（本院訴字卷第339頁），並有行車執
      照可證（本院橋司調字卷第113頁）。又系爭事故發生於1
      06年8月19日，則原告購入系爭重機車僅1個月餘即發生系
      爭事故，該車嚴重毀損經送予證人謝忠穎修理，修理費用
      高達55萬元等情，亦經證人謝忠穎於本院證述明確（本院
      訴字卷第335-343頁），並有估價單影本6張及發票收據影
      本9張可證（附本院橋司調字卷第55-63頁）。則原告就系
      爭重機車的損害，當時預估即高達55萬元。
　　⑶參酌雙方於108年1月31日互以line傳訊息，內容如上開（
      五、（二）2.⑷），足認原告因系爭重機車毀損之修車費
      高達55萬元，感到負擔甚重，要求被告賠償。且原告對被
      告所提出以41萬元賠償的建議，表達「...」「那拖吊呢
      」；「嗯」「什麼時候簽？」「這樣你還會想要我去拿東
      西嗎？」等語，並無同意以41萬元賠償成立和解的意思。
　　⑷又雙方於109年3月在鄉鎮公所調解委員會，並未成立調解
      。至於原告雖於108年6月間以存證信函請求被告賠償關於
      系爭重機車維修費41萬元，惟原告於該存證信函中，同時
      請求關於系爭身體傷害賠償32萬元（存證信函影本附本院
      審訴字卷第95頁），因此無法以此存證信函內容認為原告
      同意以41萬元成立和解。
　　3.綜上，本院認為雙方關於系爭重機車損害的賠償，並未成
      立和解。　
（四）原告可請求被告賠償11萬7,314元（原告原可請求賠償系
      爭重機車的損害為52萬7,314元，扣除被告已給付41萬元
      ，原告尚可請求11萬7,314元）：
　　⑴原告主張：其受有如後附表所示項目關於系爭身體傷害的
      損害為35萬6,606元，關於系爭重機車毀損的修車費用為5
      2萬7,314元等，經扣除其受領強制汽車責任保險理賠7萬5
      ,961元、被告已給付醫藥費1,380元及分次給付共41萬元
      後，尚有39萬6,579元的損害，應由被告賠償等語。
　　⑵經查：
　　①關於系爭身體傷害的損害:
　　　原告所主張其請求已扣除其受領強制汽車責任保險理賠7
      萬5,961元及被告已給付醫藥費1,380元部分，均屬系爭身
      體傷害的損害部分，因此原告主張就系爭身體傷害的損害
      ，所請求給付金額為27萬9,265元（356,606－75,961－1,38
      0＝279,265）及其利息部分，因本院認原告已免除被告此
      部分的賠償債務（如前述五、（二）），則原告此部分請
      求，不應准許。
　　②關於系爭重機車的損害：　
　　　系爭重機機車的修車費用為55萬，其中工資為5,000元，
      材料零件費為54萬5,000元等情，業經證人謝忠穎於本院
      證述明確（本院訴字卷第343頁）。本院審酌系爭重機車
      發照日期為106年7月7日，至本件車禍事故發生之日僅1個
      月餘，原告主張工資費5,000元及修理材料費54萬5,000元
      折舊為52萬2,314元，請求被告賠償52萬7,314元，應屬合
      理。
　　③原告請求被告賠償系爭重機車毀損的損害為52萬7,314元，
      惟被告已給付41萬元，為雙方所不爭執，原告並於請求本
      件賠償時同意扣抵41萬元，故原告本件尚可請求11萬7,31
      4元（527,314－410,000＝117,314），應予准許。原告逾此
      範圍的請求，為無理由。
　六、綜合上情，原告因被告過失不法侵害原告的權利，原告本
      於侵權行為法律關係，請求被告給付11萬7,314元，及自
      起訴狀繕本送達翌日即108年10月19日起至清償日止，按
      年息5%計算之遲延利息，為有理由，應予准許；逾此部分
      的請求，為無理由，應予駁回。
　七、本件原告勝訴部分，依簡易程序所為被告部分敗訴之判決
       ，依職權宣告假執行，並宣告被告得預供擔保而免為假
      執 行。至於原告敗訴部分，其假執行之聲請，因失所依
      附， 應予駁回。
　八、結論，原告之訴為一部有理由，一部無理由，判決如主文
      。
中　　華　　民　　國　111 　年　　5 　　月　　18　　日　
              民事第一庭   法　官　簡色嬌
　　　
以上正本係照原本作成。
如對本判決上訴，須於判決送達後20日內向本院提出上訴狀。如
委任律師提起上訴者，應一併繳納上訴審裁判費。　　　
中　　華　　民　　國　　111 　年　　5 　　月　　18　　日
                          書記官　劉法萱
附表：原告求償金額明細表
編號 項目  金額 備註 編號 項目 金額 備註 1 醫療費用 1 100 馬偕醫院 2 看護費用 40,800 1200元✕34日   2 760  3 修理費用 527,314 折舊後重機車維修費用   3 520  4 增加費用 18,000 保健品200✕90天   4 100 義大醫院 5 薪資損失 49,239 106年10、11、12月薪資損失+年終獎金及紅利損失   5 490  6 慰撫金 51,463    6 200  7 扣除金額 487,341 含強制汽車責任險75,961、台東馬偕醫院1,380、被告已給付41萬（計至111年4月）   7 390  總計  39,6579    8 254 七賢脊椎外科       9 416        10 50        11 180        12 240        13 200        14 200        15 177,254       小計  181,354       復健費用  9,000       計程車費  6,750       總計  197,104